臺灣新竹地方法院刑事判決
110年度易字第603號
公  訴  人  臺灣新竹地方檢察署檢察官
被      告  潘培林




上列被告因竊盜案件，經檢察官提起公訴（110年度偵字第3202
、6654號），被告就被訴事實為有罪之陳述，本院依簡式審判程
序審理，判決如下：
    主  文
潘培林犯結夥三人以上毀壞門扇侵入住宅竊盜罪，處有期徒刑壹
年參月。
    事  實
一、陳宗賢(所涉竊盜犯行，業經臺灣高等法院以109年度上易字
    第2270號駁回上訴，判處應執行有期徒刑2年2月確定)前自
    鄭英宏(所涉竊盜犯行，業經本院以109年度易字第544號判
    處有期徒刑1年6月確定)處獲悉沈知正位在新竹縣新豐鄉福
    興村之住處（詳卷）內，有多項沉香、檀香等珍貴木藝品，
    即起意竊取該等珍貴木藝品，遂與鄭英宏共同意圖為自己不
    法所有，基於竊盜之犯意聯絡，推由鄭英宏於109 年5 月初
    某日，攜同陳宗賢前往沈知正上開住處勘察地形，另告知沈
    知正將於同年5 月6 日北上與友聚餐之消息，陳宗賢乃於10
    9 年5 月5 日前往臺北市及新北市租車公司分別承租國瑞廠
    牌之車牌號碼00-0000 號廂型車、現代廠牌之車牌號碼000-
    0000號廂型車，並將陳宗賢所竊取之車牌號碼0000-00 號、
    K9-8009 號車牌分別懸掛前揭車輛上，夥同具有前揭犯意聯
    絡之邱錦榮(所涉竊盜犯行，業經本院以109年度易字第544
    號判處有期徒刑1年2月確定)、潘培林、詹俊鴻（由本院另
    行審結）駕駛前揭懸掛失竊車牌之該等廂型車，於109 年5 
    月6 日12時40分許抵達沈知正前揭住處外，並先由其中一人
    翻越圍牆，毀壞後門侵入後，再於同日13時43分許至正門前
    方，開啟前方電動柵欄及倉庫鐵捲門，使2 部廂型車得以先
    後進入，鄭英宏則另行搭乘不知情之廖重嘉所駕駛之營業小
    客車，於同日同時段抵達沈知正前揭住處外負責在外把風；
    陳宗賢、邱錦榮、潘培林、詹俊鴻侵入沈知正住處後，即持
    黃色花紋提袋在屋內大肆搜刮財物、裝取物品，而將附表一
    、附表二所示之各該財物搬運上車，嗣陳宗賢即駕駛懸掛車
    牌號碼00-0000 號車牌之原車牌號碼000-0000號現代廠牌廂
    型車搭載潘培林，邱錦榮則駕駛懸掛車牌號碼0000-00 號車
    牌之原車牌號碼00-0000 號國瑞廠牌廂型車搭載詹俊鴻，將
    載滿各該竊得之物品之前揭車輛駛離沈知正住處而得手，鄭
    英宏見陳宗賢等人已順利侵入行竊，亦搭乘前揭營業小客車
    離去；陳宗賢、邱錦榮先後駕車離開沈知正住處後，遂於途
    中各別除去車上所懸掛之失竊車牌，陳宗賢於駕駛車牌號碼
    000-0000號之現代廠牌廂型車行經三重之際，即令潘培林下
    車離去，自己則與鄭英宏聯繫約在宜蘭蘇澳國中會合，嗣改
    由鄭英宏將該車開回花蓮，陳宗賢則乘坐原先搭載鄭英宏之
    營業小客車前往新北市○○區○○○○○○○○○號碼00-0000 號國瑞
    廠牌廂型車之邱錦榮會合，詹俊鴻亦先行離去，改由陳宗賢
    駕駛車牌號碼00-0000 號國瑞廠牌廂型車搭載邱錦榮前往花
    蓮。沈知正於109 年5 月6 日下午返家發現遭竊，遂報警處
    理，估算損失高達新臺幣（下同）5,000 萬餘元。
二、嗣經警循線查獲邱錦榮，除扣得附表二編號6 所示之物外，
    亦經由邱錦榮之供述而於109 年5 月9 日帶同員警前往林益
    興位於花蓮縣○○鄉○○村○○0 號住處，扣得如附表二編號1 至
    3 所示之物，並於109 年5 月10日15時10分許，在花蓮縣○○
    鄉○○路0 段000 號之2 號藝品店前查獲徐金萬及附表三編號
    8 至10所示之物，復依法在徐金萬車牌號碼00-0000 號自用
    小客車上扣得附表二編號4 至7 所示之物，又於109 年5 月
    16日尋回徐金萬交付黃明和、王忠義代為保管之附表二編號
    8 至12所示之物。
三、案經沈知正訴由新竹縣政府警察局新湖分局報告臺灣新竹地
    方檢察署檢察官偵查起訴。
    理  由
一、本件被告潘培林所犯係死刑、無期徒刑或最輕本刑為3 年以
    上有期徒刑以外之罪，且非高等法院管轄第一審案件，被告
    於本院準備程序進行中，就被訴事實為有罪之陳述，經本院
    認合於刑事訴訟法第273條之1第1 項之規定，裁定進行簡式
    審判程序，合先敘明。
二、上開犯罪事實，業據被告於本院準備程序及簡式審判程序中
    坦白承認（見本院卷第143-151、153-157頁），核與同案被
    告詹俊鴻（見偵字6654卷第5-6、53-56頁）、另案被告陳宗
    賢、鄭英宏、邱錦榮（見偵字7190卷一第6-11、13-15、16-
    22、23-27頁、偵字3202卷第82-84頁）、告訴人沈知正（見
    偵字7190卷一第59-65、76頁）、證人傅順榮、廖重嘉（見
    偵字7190卷一第90、91-92頁）之證述大致相符，並有109年
    5月4日陳宗賢、鄭英彥LINE對話紀錄、車牌號碼00-0000、6
    488-KG號自用小客車輛詳細資料報表、華新國際租賃有限公
    司109年5月5日監視器翻拍照片、汽車租賃單、汽車出租借
    約定切結書、沈知正住處監視器翻拍照片、車牌號碼000-00
    00號自用小客車109年5月6日記錄列表、林益興之自願受搜
    索同意書、新竹縣政府警察局新湖分局搜索扣押筆錄、扣押
    物品目錄表及採證照片、徐金萬之自願受搜索同意書、花蓮
    縣警察局吉安分局扣押筆錄及採證照片新竹縣政府警察局新
    湖分局109年5月16日扣押筆錄暨扣押物品目錄表2份、贓物
    認領保管單2份、新湖分局轄沈知正住宅遭竊盜案現場勘察
    報告等件存卷可考（見偵字7190卷一第12頁、偵字7190卷二
    第185、186頁、他字1470卷第20頁、偵字7190卷二第167-16
    8、59-88、132-159頁、偵字7190卷一第137-142頁、他字14
    70卷第119頁、偵字7190卷一第119-123、36、124-126、128
    -130、70、75頁、偵字7190卷二第25-45頁），足認被告前
    開任意性自白與事實相符，應可採信，本件事證明確，被告
    犯行堪予認定，自應依法論科。
三、論罪科刑
（一）核被告所為，係犯刑法第321 條第1 項第1 款、第2 款、
      第4 款之結夥三人以上毀壞門扇侵入住宅竊盜罪。
（二）被告與共犯詹俊鴻、陳宗賢、鄭英宏、邱錦榮間就上開犯
      行間，有犯意聯絡與行為分擔，應論以共同正犯。
（三）爰審酌被告前有多項刑事前案紀錄，素行不佳，竟仍不思
      循正途謀取所需，再為本件犯行，任意侵犯他人財產法益
      ，所為應予非難，兼衡其自述國中肄業、未婚無子、案發
      時在捷運外包廠商當臨時工、因工作不穩定、缺錢而為本
      件犯行等一切情狀，量處如主文所示之刑，以示懲儆。
四、沒收部分
　　按犯罪所得屬於犯罪行為人者，沒收之；前2 項之沒收，於
    全部或一部不能沒收或不宜執行沒收時，追徵其價額，刑法
    第38條之1第1項前段、第3 項分別定有明文。查被告於本院
    審理時供稱並未取得報酬，亦無其他證據足認其已實際獲取
    犯罪所得而受有何不法利益，爰不予宣告沒收，附此敘明。
據上論斷，應依刑事訴訟法第273條之1第1項、第299條第1 項前
段，判決如主文。
本件經檢察官張凱絜提起公訴，檢察官孫立婷到庭執行職務。
中　　華　　民　　國　　110 　年　　11　　月　　19　　日
                  刑事第五庭    法  官  魏瑞紅
以上正本證明與原本無異。
如不服本判決應於收受本判決後20日內向本院提出上訴書狀，上
訴書狀應敘述具體理由。上訴書狀未敘述上訴理由者，應於上訴
期間屆滿後20日內補提理由書狀於本院(均須按他造當事人之人
數附繕本 )「切勿逕送上級法院」。 
中　　華　　民　　國　　110 　年　　11　　月　　22　　日
                                書記官  呂苗澂

刑法第321 條第1 項
犯前條第1 項、第2 項之罪而有下列情形之一者，處6 月以上5
年以下有期徒刑，得併科50萬元以下罰金：
一、侵入住宅或有人居住之建築物、船艦或隱匿其內而犯之。
二、毀越門窗、牆垣或其他安全設備而犯之。
三、攜帶兇器而犯之。
四、結夥三人以上而犯之。
五、乘火災、水災或其他災害之際而犯之。
六、在車站、港埠、航空站或其他供水、陸、空公眾運輸之舟、
    車、航空機內而犯之。 

附表一:未尋獲失竊物品
編號 遭竊品項 估算價值(新臺幣) 1 沉香木 300萬元 2 沉香油約2公斤 800萬元 3 沉香及檀香佛珠飾品類 1000萬元 4 檀香雕刻類 100萬元 5 沉香擺設類 800萬元 6 竹片雕刻類 50萬元 7 牛樟靈芝油4公斤 500萬元 8 其他失竊物品 200萬元                             合計約3750萬元    

附表二:尋回之失竊物品(已將物品發還告訴人沈知正)
編號 品項、數量 尋獲處 1 木頭27支 林益興位於花蓮縣○○鄉○○村○○0號住處 2 普洱茶磚24箱 同上 3 精油24罐 同上 4 木質佛像1尊 徐金萬所駕駛車牌號碼00-0000號自用小客車上 5 木質佛像基座1個 同上 6 木塊1個 同上 7 木條1支 同上 8 木頭10塊 徐金萬聯絡王忠義交出扣案。 9 木片1袋 同上 10 木頭8塊 徐金萬聯絡黃明和交出扣案。 11 木雕(壺)1個 同上 12 木雕(彌勒佛)1座 同上